臺灣桃園地方法院民事裁定　　　　　　　 94年度簡抗字第4號
抗　告　人　楊富財即黃連順之遺囑執行人
送達代收人　陳鄭權律師
相　對　人　丙○○
　　　　　　丁○○
　　　　　　龍萊得有限公司
上 列一 人
法定代理人　李明達　　住同上
相　對　人　乙○○　　住桃園縣.
　　　　　　甲○○　　住桃園縣.
上列當事人間因返還房屋等事件，抗告人對於民國93年12月16日
本院桃園簡易庭93年度桃簡字第526 號所為之裁定提起抗告，本
院管轄之第二審合議庭裁定如下：
    主　文
抗告駁回。
抗告費用由抗告人負擔。
    理　由
一、抗告意旨略以：原審雖以本件抗告人有無為原告之適格乃以
    本院93年度家訴字第56號確認遺囑無效事件之法律關係是否
    成立為據，於上開事件終結前，本件有停止訴訟程序之必要
    ，因而裁定停止訴訟程序。惟抗告人之遺囑執行人身分乃親
    屬會議所選定，依民法第1211條之規定，抗告人自為合法之
    遺囑執行人，有提起本件訴訟之權限，在所執行之遺囑確定
    前，抗告人本得依其遺囑執行人地位管理立遺囑人之財產，
    待繼承人或遺囑確定，才將相關財產依遺囑內容交付繼承人
    或受遺贈人，本院93年度家訴字第56號事件與抗告人之遺囑
    執行人地位無關，並非先決問題，原審裁定不合法，且使遺
    產流失，影響被繼承人之權益，爰請求將原裁定廢棄，繼續
    為訴訟程序。
二、按遺囑執行人之管理權限僅限於與遺囑有關之遺產，與遺產
    管理人悉就全部遺產有管理權限迥異，又依民法第1216條規
    定之反面解釋，繼承人就與遺囑無關之遺產，並不喪失其管
    理處分權及訴訟實施權，是同法第1215條所定遺囑執行人有
    管理遺產之權限，應以與遺囑有關者為限，逾遺囑範圍之遺
    產，其管理處分及訴訟實施權並不歸屬於遺囑執行人。經查
    ，訴外人即被繼承人黃連順之繼承人吳黃卻，另對本件原告
    楊富財提起確認黃連順所為之5 份遺囑，其中編號1 遺囑之
    遺贈關係不存在、編號2 至5 號之遺囑無效之訴訟，該事件
    現仍由本院93年度家訴字第56號確認遺囑無效等事件審理中
    ，業據本院查明無訛，而依抗告人所提出之其經選為遺囑執
    行人之親屬會議記錄（見原審卷證物2）， 抗告人係被選定
    為編號4 口授遺囑之執行人，揆諸前揭說明，編號4 遺囑之
    有效與否自為抗告人得否執行該遺囑之前提，並影響抗告人
    就該遺囑內容之遺產有無管理處分及訴訟實施權之認定。按
    訴訟全部或一部之裁判，以他訴訟之法律關係是否成立為據
    者，法院得在他訴訟終結前，以裁定停止訴訟程序，民事訴
    訟法第182 條第1 項定有明文。而所謂訴訟全部或一部之裁
    判，以他訴訟之法律關係是否成立為據者，係指他訴訟之法
    律關係是否成立，為本件訴訟先決問題而言。本件抗告人有
    無為原告之適格應以本院93年度家訴字第56號確認遺囑無效
    事件之判決結果為據，於上開事件終結前，應認有停止訴訟
    程序之必要，原審據以裁定停止訴訟程序，並無不當，是以
    ，本件抗告為無理由，應予駁回。
三、依民事訴訟法第436 條之1 第3 項、第495 條之1 第1 項、
    第95條、第78條，裁定如主文。
中　　華　　民　　國　　94　　年　　5 　　月　　31　　日
                   民事第一庭  審判長法  官　郭琇玲
                                     法  官　張天民
                                     法  官　林曉芳
以上為正本係照原本作成
本件不得再抗告
中　　華　　民　　國　　94　　年　　5 　　月　　31　　日
                                     書記官　葉菽芬
